臺灣臺中地方法院刑事判決　　　　　　 100年度易字第3334號
公　訴　人　臺灣臺中地方法院檢察署檢察官
被　　　告　薛勝中
上列被告因竊盜案件，經檢察官提起公訴（100年度偵字第19117
號），本院判決如下：
    主    文
薛勝中犯攜帶兇器竊盜罪，處有期徒刑陸月，如易科罰金，以新
台幣壹仟元折算壹日。扣案之老虎鉗壹支、手電筒壹支，均沒收
。
    犯罪事實
一、薛勝中意圖為自己不法之所有，於民國100年8月24日凌晨1
    時許，騎乘車牌號碼NPK-570號重型機車，行經臺中市○里
    區○○路310巷1號「雯章工業股份有限公司」，見該公司業
    已停業，乃拉開未上鎖之側門門閂，進入空無一人之廠房後
    ，先持手電筒照亮四周環境後，再以客觀上足供作兇器使用
    之老虎鉗將附掛在牆壁上之電線剪斷；得手後，將之搬上機
    車腳踏板上，旋驅車離去。嗣於同日凌晨1時40分許，行經
    大里區○○路與工業二路口時，為巡邏員警察覺其形跡可疑
    ，趨前攔檢盤查後而循線查獲上情，並扣得作案用之手電筒
    、老虎鉗各1支，及得手之電線約5.7公斤。
二、案經臺中市政府警察局霧峰分局報請臺灣臺中地方法院檢察
    署檢察官偵查起訴。
    理    由
一、證據能力方面：
(一)按被告以外之人於審判外之陳述雖不符刑事訴訟法第159 條
    之1至之4等四條之規定，而經當事人於審判程序同意作為證
    據，法院審酌該言詞陳述或書面陳述作成時之情況，認為適
    當者，亦得為證據；當事人、代理人或辯護人於法院調查證
    據時，知有刑事訴訟法第159條第1項不得為證據之情形，而
    未於言詞辯論終結前聲明異議者，視為有前項之同意，同法
    第159條之5定有明文。立法意旨在於傳聞證據未經當事人之
    反對詰問予以核實，原則上先予排除。惟若當事人已放棄反
    對詰問權，於審判程序中表明同意該等傳聞證據可作為證據
    ；或於言詞辯論終結前未聲明異議，基於尊重當事人對傳聞
    證據之處分權，及證據資料愈豐富，愈有助於真實發見之理
    念，且強化言詞辯論主義，使訴訟程序得以順暢進行，上開
    傳聞證據亦均具有證據能力。查，本件證人黃萬生於警詢中
    為陳述，其性質雖屬傳聞證據，惟其未再於法院審理中為陳
    述，且查無符合同法第159條之1至之4等前四條之情形，其
    所為之上開警詢筆錄內容，業經本院於審理時予以提示並告
    以要旨，且經檢察官及被告等人表示意見。當事人均已知上
    述筆錄乃傳聞證據，且均未於言詞辯論終結前對該筆錄內容
    異議，依上開規定，已擬制同意證人黃萬生於警詢中之證詞
    有證據能力，本院審酌上開筆錄作成時，較無人情施壓或干
    擾，亦無不當取供之情形，認為以之作為本案之證據亦屬適
    當，是其於警詢中之證言自具有證據能力。
(二)次按除法律另有規定外，實施刑事訴訟程序之公務員因違背
    法定程序取得之證據，其有無證據能力之認定，應審酌人權
    保障及公共利益之均衡維護，刑事訴訟法第158條之4定有明
    文。惟本件所引用之下列非供述證據，並無證據證明係實施
    刑事訴訟程序之公務員違背法定程序所取得，自亦認均具有
    證據能力。
二、訊據被告對於上開事實供承不諱，核與證人黃萬生於警詢中
    證述情節相符，並有臺中縣警察局霧峰分局搜索扣押筆錄、
    扣押物品目錄表、贓物認領保管單、刑案現場測繪圖、現場
    照片等附卷可資佐證，足認被告自白與事實相符，堪予採信
    。是本件事證明確，被告上開犯行洵堪認定。
三、按刑法第321條第1項第3款之攜帶兇器竊盜罪，係以行為人
    攜帶兇器竊盜為其加重條件，此所謂兇器，其種類並無限制
    ，凡客觀上足對人之生命、身體、安全構成威脅，具有危險
    性之兇器均屬之，且祇須行竊時攜帶此種具有危險性之兇器
    為已足，並不以攜帶之初有行兇之意圖為必要（最高法院79
    年臺上字第5253號判例意旨參照）。查本案被告竊盜時所持
    之老虎鉗1支，其質地堅硬，若持以攻擊人，將產生一定之
    危害，客觀上均足以對人之生命、身體、安全構成威脅，為
    兇器之一種。是核被告所為，係犯刑法第321條第1項第3款
    之加重竊盜罪。至於所謂毀越門扇牆垣，係指毀損或超越及
    踰越門扇牆垣而言，與用鑰匙開鎖啟門入室者不同；又刑法
    第321條第1項第2款所謂之「門扇」，係指門戶等阻隔出入
    之設備而言，至於窗戶乃防盜之安全設備，而非單純之門扇
    （最高法院22年上字第454號、45年台上字第1443號判例參
    照）。本件被告既以徒手拉開無人居住之雯章工業股份有限
    公司側門門閂之方式打開雯章工業股份有限公司側門，進入
    雯章工業股份有限公司，有現場照片在卷可稽，被告進入雯
    章工業股份有限公司之方式，既無任何破壞側門門閂，顯與
    用鑰匙啟門入室者極為近似，且無毀損或超越、踰越門扇牆
    坦、安全設備等情形，自無刑法第321條第1項第2款之適用
    ，起訴書以被告上開犯行，係犯刑法第321條第1項第2、3
    款之加重竊盜罪，就同條項第2款部分，顯係贅引，且此部
    分業經公訴人當庭更正，附此敘明。爰審酌被告體無殘缺，
    不思循正當管道獲取生活所需，竟囿於貪念而竊取財物，侵
    害他人之財產權益，惟衡酌被告未曾受有期徒刑以上刑之宣
    告，且於犯後始終坦承犯行，犯罪後態度尚稱良好，所竊取
    之電線業由被害人領回，使被害人所受損害降至最低等一切
    情狀，量處如主文所示之刑，並諭知易科罰金之折算標準，
    以示懲儆。
四、另扣案之老虎鉗1支、手電筒1支，均係被告所有供犯罪所用
    之物，業據被告供明在卷，應依刑法第38條第1項第2款規定
    宣告沒收。
據上論斷，應依刑事訴訟法第第299條第1項前段，刑法第2條第1
項前段，刑法第321條第1項第3款、第41條第1項前段、第38條第
1項第2款，刑法施行法第1條之1，判決如主文。
本案經檢察官戚瑛瑛到庭執行職務。
中    華    民    國   100    年    12    月    19    日
                  刑事第九庭    法  官  林靜芬
以上正本證明與原本無異。
如不服本判決應於收受送達後10日內向本院提出上訴書狀，並應
敘述具體理由；其未敘述上訴理由者，應於上訴期間屆滿後20日
內向本院補提理由書（均須按他造當事人之人數附繕本）「切勿
逕送上級法院」。
                                書記官  黃雅青
中    華    民    國   100    年    12    月    19    日
附錄論罪科刑法條
中華民國刑法第321條
（加重竊盜罪）
犯竊盜罪而有下列情形之一者，處 6 月以上、5 年以下有期徒
刑，得併科新臺幣 10 萬元以下罰金：
一、侵入住宅或有人居住之建築物、船艦或隱匿其內而犯之者。
二、毀越門扇、牆垣或其他安全設備而犯之者。
三、攜帶兇器而犯之者。
四、結夥三人以上而犯之者。
五、乘火災、水災或其他災害之際而犯之者。
六、在車站、埠頭、航空站或其他供水、陸、空公眾運輸之舟、
    車、航空機內而犯之者。
前項之未遂犯罰之。